臺灣高等法院交通事件裁定　　　　　　　　　　 九十三年度交抗字第二二○號
　　抗告人即
　　異議人即
　　受處分人　甲○○
右抗告人因違反道路交通管理處罰條例案件，不服臺灣桃園地方法院，中華民國九十
三年二月二十五日裁定（九十三年度交聲字第五十五號），提起抗告，本院裁定如左
：
        主  文
抗告駁回。
        理  由
一、按汽車駕駛人於飲酒後其吐氣所含酒精成份超過零點二五毫克以上者不得駕車，
    道路交通安全規則第一百十四條第二款定有明文。又道路交通管理處罰條例所稱
    之汽車，依該條例第八款包括機器腳踏車，再汽車駕駛人，駕駛汽車經測試檢定
    有酒精濃度超過規定標準者，處新臺幣（下同）一萬五千元以上六萬元以下罰鍰
    ，並當場移置保管其車輛及吊扣其駕駛執照一年，同條例第三十五條第一項第一
    款亦有明文。
二、本件抗告人即異議人即甲○○，於民國九十三年一月三日零時三十二分許，酒後
    騎乘ＲＨ九∣七七一號機車，行經桃園縣中壢市幸福新村七十七號前為警查獲，
    經警測試其吐氣所含酒精濃度達零點四九ＭＧ／Ｌ，當場擎單舉發。原處分機關
    裁處罰鍰三萬元，並吊扣駕駛執照十二個月。
三、受處分人抗告意旨略以：舉發當日值冬令進補，於友人家以米酒燉雞食用，並無
    過量，且食用後休息近五小時始騎車返家，不知酒精濃度超過標準值，當時頭腦
    清醒，並無不能駕駛之情形；警察酒精測試器之品質優劣令人質疑。且本人已有
    悔悟，請求減輕刑罰云云。
四、經查：受處分人於右揭時地酒後駕車之事實，係警以酒測器測試，受處分人吐氣
    所含酒精濃度達零點四九ＭＧ／Ｌ，有桃警局交字Ｄ一Ａ○一九三九四號通知單
    、酒精測定值記錄單在卷可稽（見原審卷第五頁、第二十一頁）。受處分人於原
    審法院已坦承舉發當日確曾至輔導員家飲用啤酒、雞酒（見原審卷第十五頁），
    於抗告狀也自承以米酒燉雞食用。而經證人即舉發本件違規事件警員謝政城於原
    審證稱：「當時我們的巡邏車在甲○○機車後方，發現他機車搖擺，所以才把機
    車攔下來，當場做酒測」、「我巡邏時，受處分人是第一個被我攔下酒測，所用
    的濾嘴是新的，當場將塑膠袋拆封取出對她做，用完之後就要拋棄」等語（見原
    審卷第十六頁、第十七頁）。又執勤警員為公務員，與抗告人素不相識，亦無仇
    怨，其依法執行公務，自無誣陷抗告人身觸偽證重罪之必要。又酒精測試儀器乃
    經中央標準局檢驗合格方予使用，所檢測之酒精測試值應可信賴。道路交通管理
    處罰條例第三十五條第一項第一款規定，酒精濃度超過規定標準者應處罰，受處
    分人吐氣所含酒精濃度達零點四九ＭＧ／Ｌ，原處分機關依法裁罰罰鍰三萬元，
    亦無過當之處。原審法院因而駁回其異議，認事用法，均無不合。受處分人抗告
    意旨，仍執前詞，否認違規及原裁罰過重云云，為無理由，抗告應予駁回。
五、據上論斷，應依道路交通管理案件處罰條例第八十九條、刑事訴訟法第四百十二
    條，裁定如主文。
中　　　華　　　民　　　國　　九十三　　年　　　三　　　月　　三十一　　日
                            臺灣高等法院交通法庭
                                審判長法  官  洪　政　雄
                                      法  官　鄧　振　球
                                      法  官　趙　功　恆
右正本證明與原本無異。
不得再抗告。
                                      書記官　孫　佩　琳
中　　　華　　　民　　　國　　九十三　　年　　　四　　　月　　　一　　　日
